臺灣臺北地方法院交通事件裁定　　　 100年度交聲字第2253號
原處分機關　臺北市交通事件裁決所
異　議　人
即受處分人　林炳文
上列異議人即受處分人因違反道路交通管理處罰條例案件，對於
臺北市交通事件裁決所中華民國100年7月22日所為之處分（原處
分案號：北市裁罰字第裁22-AEZ044638號），聲明異議，經臺灣
基隆地方法院裁定管轄錯誤移送前來，本院裁定如下：
    主      文
異議駁回。
    理      由
一、按汽車（依道路交通管理處罰條例第3條第8款規定，汽車包
    含機器腳踏車即機車）駕駛人，駕駛汽車經測試檢定有酒精
    濃度超過規定標準之情形者，處新臺幣（下同）1萬5千元以
    上6萬元以下罰鍰，並當場移置保管該汽車及吊扣其駕駛執
    照1年；汽車駕駛人拒絕接受第1項測試之檢定者，處6萬元
    罰鍰，並當場移置保管該汽車及吊銷該駕駛執照，道路交通
    管理處罰條例第35條第1項第1款、第4項前段分別定有明文
    。又汽車駕駛人，曾依第35條第4項前段規定吊銷駕駛執照
    者，3年內不得考領駕駛執照，同條例第67條第2項前段亦規
    定甚明。是機車駕駛人如有拒絕接受酒精濃度測試檢定之違
    規行為，經警舉發，經交通裁決主管機關調查後仍認定前揭
    違規行為屬實者，依道路交通管理處罰條例第35條第4項、
    違反道路交通管理事件統一裁罰基準及處理細則（以下簡稱
    處理細則）及違反道路交通管理事件統一裁罰基準表（以下
    簡稱基準表）之規定，應對該機車之駕駛人處以6萬元之罰
    鍰，並吊銷駕駛執照。
二、本件異議人即受處分人林炳文於民國100年6月26日，經警舉
    發於同日凌晨2時58分許，在臺北市○○區○○路8號前，駕
    駛車牌號碼A2H-219號重型機車，有「酒後駕車（拒測）」
    之違規行為，並依道路交通管理處罰條例第35條第4項之規
    定舉發；受處分人不服提出申訴，經原處分機關調查結果，
    仍認受處分人確有「拒絕接受酒精濃度測試之檢定」之違規
    行為，乃依道路交通管理處罰條例第35條第4項、處理細則
    暨基準表之規定，於100年7月22日以北市裁罰字第裁22-AEZ
    044638號裁決書裁罰受處分人罰鍰6萬元。上開各情，有臺
    北市政府警察局舉發違反道路交通管理事件通知單、臺北市
    交通事件裁決所違反道路交通管理事件裁決書在卷可稽。
三、受處分人聲明異議意旨略以：我當時與家人在復興南路之餐
    館用餐，當時喝了少許燒酒蝦的湯及啤酒後，搭乘計程車至
    大安路與樂利街下車，本來想把機車停放至路邊的停車格內
    後回家，警員就過來詢問有無喝酒，並要求實施酒測，當時
    我拜託懇求警員可否給我喝一些水與休息10分鐘，但警員說
    不用了，過了許久約10至15分鐘後，警員就說我不用實施酒
    測了，我也懇求拜託警員我要實施酒測，但警員之態度與口
    氣強硬且不耐煩，硬說我不配合與拒絕酒測，因而告發拒絕
    酒測違規，為此聲明異議等語。
四、經查：
  (一)經本院勘驗臺北市政府警察局大安分局100年7月6日北市警
    安分交字第10035966900號函檢附之警方對受處分人實施酒
    測過程之蒐證錄影光碟，其結果如下（見本院100年度交聲
    字第2253號卷第4至5頁）：
    1.開啟光碟，內有兩個檔案「PICT0002.AVI」與「PICT0003
      .AVI」。
    2.檔案「PICT0002.AVI」：
      錄影時間為29分49秒，從頭自畫面顯示時間100年6月26日
      02時25分21秒開始播放，受處分人已經為員警所攔停，警
      用機車與受處分人之機車均停在路邊，受處分人與兩名員
      警站立對話，受處分人臉色紅潤。員警問受處分人有無喝
      酒、喝了多久了，受處分人稱有喝一點，喝半小時了，並
      向員警說不好意思，員警問受處分人為何喝酒還騎車，受
      處分人稱我家剛好在這邊，並屢屢向員警說抱歉。02時28
      分許員警開始要求受處分人接受酒測，受處分人一直央求
      說不要，並表示如果測一定會超過（標準）。02時30分許
      ，員警告知如果拒測的話就會開拒測的單子，要罰6萬元
      並吊銷駕照3年。02時31分53秒，員警交給受處分人一瓶
      礦泉水，受處分人打開瓶蓋開始飲用，02時33分37秒將礦
      泉水全部喝完，員警拿出呼氣酒精濃度測試確認單，口頭
      向受處分人確認已經飲酒完畢超過15分鐘，且已讓受處分
      人喝過水後，由受處分人在確認單上簽名，之後員警告知
      0.25至0.54是開單，超過0.55以上要依公共危險罪移送，
      受處分人持續央求並稱一定會被移送，員警稱要先經過測
      試才知道，不然就算拒測。02時35分56秒員警一再詢問受
      處分人要不要受測，並表示已將經過10幾分鐘了，如果不
      測就要開拒測，受處分人則仍不配合並持續央求員警不要
      施測。02時36分26秒，員警取出酒測器吹氣接頭詢問受處
      分人要不要受測，受處分人口頭說要、伊沒有不測，但仍
      一再拖延及藉故察看手機。02時44分1秒，員警又問受處
      分人要不要測，飲酒已經超過15分鐘，如果不測要開拒測
      罰6萬元並吊銷駕照3年。02時45分18秒，員警一再詢問受
      處分人要不要測，受處分人表情為難，不回答一直察看手
      機，還說要等一下，員警對受處分人稱你已經講等一下很
      多次了，此後以迄02時49分50秒之間受處分人均在把玩手
      機，不願接受酒測。02時50分50秒，員警將吹氣接頭拿在
      手上並裝上酒測儀器，一再問受處分人要不要測，受處分
      人說要測，員警稱你說要測弄到現在半個小時了還沒測，
      受處分人仍一再拖延，一直對員警說不要這樣子，我沒有
      說不測，我要測呀...員警說不用再說了，之後錄影結束
      。
    3.檔案「PICT0003.AVI」：
      錄影時間為15分41秒，從頭自畫面顯示時間100年6月26日
      02時55分24秒開始播放。員警取出罰單準備要開單，受處
      分人一再對員警稱我沒有不測，你這樣開單沒意思....，
      迄02時59分許受處分人仍與員警僵持而未接受酒測。02時
      59分44秒員警開始填製罰單。03時07分02秒員警將罰單撕
      下，並將駕照交還受處分人，受處分人則一再央求，員警
      稱剛才已經講過，這個要罰6萬元，吊銷駕照3年。03時08
      分29秒員警欲將罰單交予受處分人，受處分人不接受，員
      警問受處分人要不要簽名，受處分人沒有動作，員警即將
      罰單收回，向受處分人表示可以離開了，並取出相機對受
      處分人之機車拍照，並稱會將機車送到內湖保管場，受處
      分人說不要這樣子，我又不是殺人犯。03時10分56秒員警
      問受處分人要不要收紅單，受處分人開始情緒激動，大聲
      稱：我要接受酒測，是你不讓我酒測...，員警稱我紅單
      已經開完了，不用再講了。03時11分15秒員警稱可以離開
      了，受處分人即步行離去，之後錄影結束。
  (二)依上開勘驗結果，受處分人經員警盤檢時臉色紅潤，自承有
    喝酒事實，且距飲酒結束時間已有半小時，惟員警仍提供一
    瓶礦泉水供受處分人飲用，受處分人亦將整瓶礦泉水全數喝
    完，並在「臺北市政府警察局呼氣酒精濃度測試確認單」上
    簽名確認，復有該確認單在卷可稽。此後員警除一再要求受
    處分人應接受呼氣酒精濃度測試外，並數度告知如果拒測會
    開立拒測之罰單，要罰款6萬元並吊銷駕駛執照3年，及酒測
    值如逾每公升0.55毫克以上將依公共危險罪嫌移送法辦等情
    。則員警實施酒測之執法程序堪稱符合規定，且說明清楚完
    備，並無瑕疵可言。而依前揭二錄影檔案之錄影時間以觀，
    自員警開始錄影，至員警以受處分人拒絕接受酒測為由開單
    告發為止，其間歷時至少有40分鐘以上，受處分人雖不斷表
    示願意接受酒測，但當員警實際要求其受測時，則或以言語
    拖延、或以消極不配合之舉動以對，堪認其並無接受酒測之
    真意，而屬明顯有意藉故拒絕接受酒測之情形。查飲用酒類
    後駕駛動力交通工具之行為，會大幅增加行車之肇事率，而
    動力交通工具之速度甚快，飲酒過量之駕駛人駕駛動力交通
    工具行駛於道路，除可能肇事傷及自身外，更極有可能對於
    其他道路使用人之生命、身體、財產及家庭，造成無可挽回
    之重大危害。詎受處分人對於拒絕接受酒測之違規行為，非
    僅未見其反省之心，反而昧於事實，其聲明異議理由謂：員
    警拒絕其喝水之要求，不讓其喝水，伊有意接受酒測，是員
    警態度強硬不讓其接受酒測云云，核與事實不符，無非係卸
    責之詞，不足採信。從而本件受處分人違規行為事證明確，
    應依法裁罰。
五、綜上所述，受處分人確有拒絕接受酒精濃度測試檢定之違規
    行為，從而原處分機關依道路交通管理處罰條例第35條第4
    項、處理細則暨基準表之規定，裁處受處分人罰鍰6萬元，
    並吊銷駕駛執照，核無違誤。本件受處分人之異議為無理由
    ，自應裁定將其異議駁回。
據上論斷，應依道路交通案件處理辦法第19條，裁定如主文。
中    華    民    國   100    年    10    月    26    日
                  交通法庭  法  官  林庚棟
以上正本證明與原本無異。
如不服本裁定，應於送達後5日內向本院提出抗告狀。
                            書記官  劉俊源
中    華    民    國   100    年    10    月    26    日